【裁判字號】    97,交抗,306
【裁判日期】    970328
【裁判案由】    違反道路交通管理處罰條例
【裁判全文】
臺灣高等法院交通事件裁定             97年度交抗字第306號
抗  告  人
即受處分人  甲○○
上列抗告人因違反道路交通管理處罰條例案件，不服台灣台北地
方法院，中華民國96年12月31日所為裁定（96年度交聲字第1455
號），提起抗告，本院裁定如下：
    主  文
抗告駁回。
    理  由
一、按汽車行駛高速公路，應依速限標誌指示，高速公路交通管
    制規則第五條第一項前段定有明文。汽車行駛於高速公路，
    不遵使用限制、禁止、行車管制及管理事項之管制規則而有
    行車速度超過規定之最高速限或低於規定之最低速限行為者
    ，處汽車駕駛人新臺幣（下同）三千元以上六千元以下罰鍰
    ，道路交通管理處罰條例第三十三條第一項第一款亦有明文
    。而汽車駕駛人有前開條例第三十三條第一項規定之情形者
    ，除依該條項處罰鍰外，並予記違規點數一點，同條例第六
    十三條第一項第一款亦有明文。
二、原處分意旨以：抗告人即受處分人甲○○（下稱抗告人）於
    民國（下同）九十六年九月十三日中午十二時五十六分許，
    駕駛車號七九九三－ＥＱ號自用小客貨車，沿國道三號高速
    公路北上行駛，途經該路段北上一百一十點九公里處時，未
    依該路段速限標誌（限速一百一十公里）指示，行車速度高
    達一百二十六公里，經舉發單位內政部警政署國道公路警察
    局第二警察隊後龍分隊警員以雷達測速照相器拍照採證，並
    以抗告人上開車輛有違反道路交通管理處罰條例第三十三條
    第一項第一款規定之行為，逕行製單舉發，裁處抗告人罰鍰
    三千元，嗣舉發單位將舉發通知單及採證照片送達抗告人後
    ，抗告人於舉發通知單上所載應到案日期（即同年十一月三
    十日前）向原處分機關台北市交通事件裁決所提出申訴，經
    原處分機關函請舉發單位調查結果，仍認抗告人確有前開違
    規行為，乃於同年十一月十三日依道路交通管理處罰條例第
    三十三條第一項第一款、違反道路交通管理事件統一裁罰基
    準及處理細則第四十三條、第四十四條、第六十七條暨違反
    道路交通管理事件統一裁罰基準表之規定，裁處抗告人罰鍰
    三千元等語。
三、異議意旨略以：前開地點測速儀器之架設方向角度有問題，
    因採證照片與車行方向幾呈四十五度，按三角函數概念，可
    知警用測速儀器顯示數值與實際車行方向之車速有相當出入
    ，依該照片涵蓋全車身側面並可見頭燈及車尾，估算測速儀
    器與車行方向應呈三十度至四十五度左右，由告發速度計算
    、評估，車速應在每小時八十九至一百零九公里，並未超速
    云云。
四、原裁定以：抗告人於前開時地駕駛上開汽車，未依該路段速
    限標誌一百一十公里之指示，行車速度高達一百二十六公里
    等情，有採證照片附卷可稽，抗告人駕駛汽車行駛於高速公
    路，行車速度超過規定之最高速限之違規行為，足堪認定。
    抗告人所指以「三角函數」計算車速問題，與速度之計算無
    關，抗告人執此抗辯，自不足採。又原處分機關依道路交通
    管理處罰條例第三十三條第一項第一款規定，裁處抗告人罰
    鍰三千元，固非無見，惟按同條例第六十三條第一項第一款
    規定，汽車駕駛人有該條例第三十三條第一項規定之情形者
    ，除依該條項處罰鍰外，並予記違規點數一點，是以原審認
    抗告人之異議雖無理由，但原處分機關未審酌上開規定而為
    處分，即有未洽，因將原處分撤銷，並以抗告人有違反道路
    交通管理處罰條例第三十三條第一項第一款規定之行為，裁
    處抗告人罰鍰三千元，並依同條例第六十三條第一項第一款
    規定，記違規點數一點。經核尚無違誤。
五、抗告意旨略以：按測速裝置之架設方向與車行方向之夾角越
    小，誤差始越小，倘偵測方向與車行方向之夾角大於三十度
    或幾近四十五度角時，依三角函數推算，恐將原本車速一百
    零九至一百一十公里誤測為一百二十六公里，本件有不當使
    用測速儀器情事，將導致誤測，為此提起抗告云云。
六、經查：本件使用之雷達測速照相器，係經濟部標準檢驗局檢
    驗合格之精密儀器，其準確性無庸置疑，有內政部警政署國
    道公路警察局第二警察隊九十六年十月二十六日公警二交字
    第０九六０二七一五七六號函在卷為憑（見原審卷第十頁）
    。至抗告人雖辯稱偵測方向與車行方向之夾角大於三十度或
    幾近四十五度角時，依三角函數推算，恐將原本車速一百零
    九至一百一十公里誤測為一百二十六公里云云，惟要屬臆測
    之詞，不足採信。抗告人抗告意旨，以雷達測速照相器之架
    設方向質疑其準確性，尚屬無據，本件抗告為無理由，應予
    駁回。
據上論斷，應依道路交通管理處罰條例第八十九條，道路交通案
件處理辦法第二十六條，刑事訴訟法第四百十二條，裁定如主文
。
中    華    民    國    97    年    3     月    28    日
                  刑事第十七庭  審判長法  官  趙功恆
                                      法  官  陳憲裕
                                      法  官  高明哲
以上正本證明與原本無異。
不得再抗告。
                                      書記官  梁淑時
中    華    民    國    97    年    3     月    28    日


司法院資訊處製作；財團法人民間司法改革基金會備份。
